# 股权投资作为其他权益工具是否可以并表

提问人：保佑我吧 007 时间：2023-08-30 09:41:10
A公司与B新设一家有限合伙公司，A认缴80%，但实际出资全部为A，合同约定合伙人每年按实缴出资额为基数收取管理费，因此A单体报表将该合伙公司作为其他权益工具投资，但将合伙公司并表，在合并层面抵消其他权益工具投资和实收资本科目。
请教陈版主和各位伙伴，该合伙公司是否可以并表？

回答人：chenyiwei
建议考虑是否存在以下问题：
1 、A的认缴出资比例为80%，实缴出资比例为100%，在此情况下是否对该合伙企业具有控制权？请注意了解该合伙企业的投资决策机制、收益分配和亏损分担机制。
2 、合伙企业一般是有限寿命主体，即使对合伙企业无控制、共同开展且无重大影响，也不应当将对其投资作为“其他权益工具投资”，因为此类项目不符合权益工具的定义。
本案例大概率对合伙企业是具有控制权的，此时在A公司的个别报表层面，应将其对合伙企业的出资额列报为“其他非流动资产”，后续在个别报表层面按成本法核算。